【裁判字號】    95,訴,2312
【裁判日期】    951215
【裁判案由】    毒品危害防制條例
【裁判全文】
臺灣臺中地方法院刑事判決              95年度訴字第2312號
公  訴  人  臺灣臺中地方法院檢察署檢察官
被      告  甲○○
上列被告因違反毒品危害防制條例案件，經檢察官提起公訴（九
十五年度毒偵字第三○四二號），被告就被訴事實為有罪之陳述
，經本院合議庭裁定由受命法官獨任進行簡式審判程序，本院判
決如下：
    主    文
甲○○施用第一級毒品，處有期徒刑柒月，第一級毒品海洛因
包（淨重共：零點伍貳公克；空包裝共：零點捌陸公克）均沒收
銷燬之；又施用第二級毒品，處有期徒刑月，第二級毒品甲基
安非他命拾包（淨重共：零點捌公克）均沒收銷燬之，應執行有
期徒刑玖月，扣案之第一級毒品海洛因包（淨重共：零點伍貳
公克；空包裝共：零點捌陸公克），第二級毒品甲基安非他命拾
包（淨重共：零點捌公克）均沒收銷燬之。
    犯罪事實
一、甲○○前因施用毒品案件，經本院依臺灣臺中地方法院檢察
    署檢察官之聲請，以裁定送觀察勒戒後，認無繼續施用毒品
    傾向，甫於民國九十五年二月十五日執行完畢釋放。詎仍不
    知戒絕，於觀察勒戒執行完畢釋放後五年內，竟基於施用第
    一級毒品海洛因之犯意，於九十五年六月二十四日二十三時
    許，在臺中市○○路○段三四巷五號五樓租屋處，以將第一
    級毒品海洛因羼入香煙點火吸食之方式，施用第一級毒品海
    洛因一次；復基於施用第二級毒品甲基安非他命之犯意，於
    九十五年六月二十四日二十三時許，在臺中市○○路○段三
    四巷五號五樓租屋處以將第二級毒品甲基安非他命放於鋁箔
    紙及電燈泡內燒烤產生煙霧，以口鼻吸食之方式，施用第二
    級毒品甲基安非他命一次。嗣於九十五年六月二十五日十六
    時三十分許，為警於臺中市○○區○○路與崇德路口查獲，
    並扣得甲○○所有之第一級毒品海洛因三包（淨重共：○點
    五二公克；空包裝共：○點八六公克），第二級毒品甲基安
    非他命十包（淨重共：○點八公克）。
二、案經臺中市警察局第四分局報告臺灣臺中地方法院檢察署檢
    察官偵查起訴。
    理    由
一、前揭事實，業據被告於本院審理時坦承不諱，且被告為警查
    獲後，經採集其尿液送驗結果係呈嗎啡及甲基安非他命陽性
    反應，有詮昕科技股份有限公司濫用藥物尿液檢驗報告一份
    （偵卷第二四頁）在卷可稽，又扣案之白色粉末三包（淨重
    共：○點五二公克；空包裝共：○點八六公克），經送法務
    部調查局鑑驗之結果，含有第一級毒品海洛因之成份，此亦
    有法務部調查局九十五年八月一日調科壹字第一二○○一八
    二六七號鑑定通知書附卷可按（本院卷第二○頁），復有扣
    案之第二級毒品甲基安非他命十包（淨重共：○點八公克）
    可資佐證，足認被告自白與事實相符。是本案事證明確，被
    告犯行堪以認定。
二、被告曾因施用毒品案件，經本院依臺灣臺中地方法院檢察署
    檢察官之聲請，以裁定送觀察勒戒後，認無繼續施用毒品傾
    向，甫於九十五年二月十五日執行完畢釋放等情，此有臺灣
    臺中地方法院檢察署刑案資料查註紀錄表、全國施用毒品案
    件紀錄表及臺灣高等法院被告前案紀錄表在卷可稽，被告於
    強制戒治執行完畢後五年內，再犯本案施用毒品之犯行，依
    毒品危害防制條例第二十三條第二項之規定，自應依法論科
    。
三、被告行為後，刑法第五十一條業於九十四年二月二日修正公
    布，依刑法施行法第十條之一之規定，於九十五年七月一日
    施行，修正前刑法第五十一條規定：「數罪併罰，分別宣告
    其罪之刑，依左列各款定其應執行者：」其中第五款規定：
    「宣告多數有期徒刑者，於各刑中之最長期以上，各刑合併
    之刑期以下，定其刑期。但不得逾二十年。」，修正後刑法
    第五十一條第五款規定：「宣告多數有期徒刑者，於各刑中
    之最長期以上，各刑合併之刑期以下，定其刑期。但不得逾
    三十年。」，比較結果，修正後刑法並非較有利於行為人，
    自應適用修正前之行為時法論處。核被告所為，係犯毒品危
    害防制條例第十條第一項、第二項之施用第一級、第二級毒
    品罪。其於施用第一級毒品、第二級毒品前持有第一級毒品
    、第二級毒品之低度行為，均為施用之高度行為所吸收，不
    另論罪。又被告所犯上開二罪，犯意各別，罪名不同應依修
    正前之刑法第五十一條第五款規定予以分論併罰。另起訴書
    雖載被告施用第一級、第二級毒品之期間均係九十五年五月
    二十三日起至同年六月二十四日止，惟除本案九十五年五月
    二十四日二十三時許施用第一、第二級毒品外之其餘施用第
    一、第二級毒品之犯罪事實，僅有被告於偵查中之自白，且
    被告於本院審理亦未曾述其確有於本案九十五年五月二十四
    日二十三時許施用第一、第二級毒品外之其餘時間，另有施
    用毒品海洛因、甲基安非他命，復無其他積極證據足資證明
    被告此部分之犯行，而此部分之犯行業經公訴人於本院審理
    時當庭更正犯罪事實，故原起訴書所載被告於本案九十五年
    五月二十四日二十三時施用第一、二級毒品外之其餘施用毒
    品之犯行，本院自無庸審酌，附此敘明。爰審酌被告曾經觀
    察勒戒後，猶再施用毒品不輟，且施用毒品除戕害自身健康
    外，併對社會秩序生不良影響，及其施用之期間與次數，暨
    其犯罪後坦承罪行，態度良好等一切情狀，分別量處如主文
    所示之刑，並合併定其應執行之刑。扣案之第一級毒品海洛
    因三包（淨重共：○點五二公克；空包裝共：○點八六公克
    ），第二級毒品甲基安非他命十包（淨重共：○點八公克）
    ，均屬本案查獲之第一、二級毒品，應均依毒品危害防制條
    例第十八條第一項前段之規定，宣告銷燬沒收之。
據上論斷，應依刑事訴訟法第二百七十三條之一第一項、第二百
九十九條第一項前段，毒品危害防制條例第十條第一項、第二項
、第十八條第一項前段，刑法第十一條、第二條第一項、（修正
前）第五十一條第五款，判決如主文。
本案經檢察官乙○○到庭執行職務。
中    華    民    國    95    年    12    月    15    日
                        刑事第十四庭  法  官  劉逸成
上正本證明與原本無異。
如不服本判決，應於送達後十日內向本院提出上訴狀（須附繕本
），上訴於臺灣高等法院臺中分院。
                                      書記官  高勳楠
中    華    民    國    95    年    12    月    15    日
附錄論罪科刑法條：
毒品危害防制條例第十條
施用第一級毒品者，處六月以上五年以下有期徒刑。
施用第二級毒品者，處三年以下有期徒刑。


司法院資訊處製作；財團法人民間司法改革基金會備份。
